臺灣臺中地方法院刑事判決　　　　　　　　　　　 九十年度交訴字第一五九號
　　公　訴　人　臺灣臺中地方法院檢察署檢察官
　　被　　　告　甲○○
右列被告因公共危險等案件經檢察官提起公訴 (九十年度偵字第二０八五七號)本院
判決如左：
    主      文
甲○○連續竊盜，累犯，處有期徒刑捌月。又因過失傷害人，累犯，處拘役肆拾日，
如易科罰金，以參佰元折算壹日。又損壞他之汽車引擎蓋、前擋風玻璃、左後門、左
後葉子板前後保險桿，足以生損害於他人，累犯，處拘役參拾日，如易科罰金，以參
佰元折算壹日。又服用酒類，不能安全駕駛動力交通工具而駕駛，累犯，處有期徒刑
肆月。又駕駛動力交通工具肇事，致人受傷而逃逸，累犯，處有期徒刑捌月。應執行
有期徒刑壹年陸月，拘役陸拾日。拘役如易科罰金，以參佰元折算壹日。
    事      實
一、甲○○曾因竊盜案，經台灣高雄地方法院判處有期徒刑八月，於民國（下同）八
    十九年一月二十日執行完畢，猶不知悔改，基於概括之犯意，意圖為自己不法之
    所有，復於九十年十一月十八日凌晨四時許在台中縣潭子鄉竊取鼎晟興業有限公
    司車牌號碼000－0000號大貨車一部（該車牌已報銷未懸掛車牌），得手
    後供己駛用；又於九十年十一月二十六日凌晨四時許駕駛該車前往台中市○○路
    ○段二０七巷十七之三十五號中邑開發股份有限公司業務部無人居住之客戶服務
    中心，見大門開啟，無人看守，即進入該中心屋內竊取ＶＣＤ播放機一台、電腦
    喇叭一組、相機一台、擴音器一台、毛巾二條、計算機二台、大型訂書機一台、
    地毯一條、建物所有權狀影本二份等物，得手後將該物品搬至車上。又明知其酒
    後己不能安全駕駛動力交通工具，卻於同日凌晨五時繼續駕駛該車，途經台中市
    ○○路與環中路時，竟追撞前方由丙○○（上載有丙○○之子丁○○）所駕駛車
    牌號碼ＯＥ－７５６９號自小客車，甲○○為逃避責任趕緊駕車逃逸，丙○○駕
    車追趕在後，行至台中市○○路往交流道方向之迴轉道時欲將甲○○攔下，丁○○並下車擋住甲○○之大貨車，要甲○○下車解決，詎甲○○非但不下車，並將
    大貨車倒退並加速前行，因疏於注意車前狀況，撞及丁○○之右大腿，致丁○○
    受有右嘴角、右臂、右膝之擦挫傷，甲○○肇明知事後加速逃逸，經開車路過之
    人乙○○目睹情狀，憤憤不平，遂駕駛其車牌號碼５Ｆ－３７８０號自小客車追
    趕甲○○，追至台中縣大雅鄉○○路一四之三號時攔截甲○○之大貨車，甲○○
    為逃離現場，即基於毀損之故意，撞壞乙○○自小客車，致該車之引擎蓋部分、
    前擋風玻璃、左後門、左後葉子板、前後保險桿均損壞，致令不堪用，足以生損
    害於乙○○，甲○○並迅速逃離現場。嗣後警方接獲線報，在台中縣大雅鄉○○
    路馬岡派出所前將甲○○逮獲，並在甲○○所駕駛之大貨車查扣ＶＣＤ播放機一
    台、電腦喇叭一組、相機一台、擴音器一台、毛巾二條、計算機二台、大型訂書
    機一台、地毯一條、建物所有權狀影本二份等物，並對甲○○測試呼氣酒精濃度
    達每公升一．０三亳克。
二、案經丙○○、丁○○、乙○○訴由台中市警察局第六分局報請臺灣臺中地方法院
    檢察署檢察官偵查起訴。
    理      由
一、訊據被告甲○○對於右揭事實坦承不諱，核與告訴人丙○○、丁○○、乙○○指
    訴情節相符，與證人即中邑開發股份有限公司業務部副理蔡子仲證述情節一致，
    並有車籍作業資料系統表、台中縣警察局道路交通事故調查表、舉發違反道路交
    通管理事件通知單、物認領保管收據、酒精測定值、車輛毀損估價估價單、台
    中市全民醫院診斷證明書各一份及相片六張可資佐證。按刑法於八十八年四月二
    十一日經總統公布增訂第一百八十五條之三，將服用酒類不能安全駕駛動力交通
    工具而駕駛者，亦納入刑事處罰之範疇，該條規定並自同年月二十三日正式施行
    ，犯本條之罪係屬抽象危險犯，其立法目的在嚇阻酒後駕車，危害公眾安全及防
    止交通事故之發生，條文中所稱「不能安全駕駛動力交通工具」係屬不確定之法
    律概念，除衡之行為人駕車時飲用酒類之程度及血液中酒精含量之多寡外，並應
    參以行為人當時之精神狀態、駕馭車輛之情形及對於交通號誌或指揮之遵守能力
    ，以資相佐，斷非徒以飲酒數量作為取決是否成罪之唯一標準，否則，個人酒量
    殊異，偶因特殊情狀致未達平日精神狀態者亦所在多有，欲以劃一標準遽為能否
    安全駕車或酒醉之論斷，誠屬難能，惟參考德國、美國之認定標準，駕駛人於呼
    氣中酒精濃度達每公升零點五五亳克以上者，肇事率為一般正常人之十倍，認為
    已達不能安全駕駛之標準，然在此標準以下之行為，如輔以其他客觀事實得作為
    不能安全駕駛之判斷時，亦屬之，法務部八十八年五月十八日法八八檢字第００
    一六六九號函亦採斯旨，有該函一份附卷可稽。另就醫學文獻所知，單次飲用酒
    精後之生理、心理變化，主要與代謝酒精的兩種主要酵素乙醇去氫脢（簡稱ＡＤ
    Ｈ）及乙醛去氫脢（簡稱ＡＬＤＨ）有關，ＡＤＨ作用乃將血液內之乙醇代謝為
    乙醛，因而決定酒精代謝之快慢，而ＡＬＤＨ則再將產生之乙醛進一步代謝，最
    後成為其他碳水化合物，而「飲酒後會產生臉潮紅、頭痛、心跳加速等自主神經
    系統亢奮現象，主要乃與乙醛在血液中蓄積的程度有關」。雖然ＡＬＤＨ的代謝
    能力會因個人體質而有所差異，故每個人飲酒後之生理反應不同，惟ＡＤＨ則個
    別差異不大，因此同種族間之酒精清除率相近，一般而言飲用同量酒精後對每個
    人之身體影響應屬類似，故依血中酒精濃度得判定酒精對於人體影響之程度，當
    血中酒精濃度於呼氣濃度值達每公升０．二五亳克時，將造成飲酒者輕度協調功
    能降低；而當呼氣濃度值達每公升０．二五至０．四０亳克時，肇事率為平常之
    二至六倍，當呼氣濃度值達每公升０．四０至０．五０亳克時，肇事率為平常之
    六至七倍，當呼氣濃度值達每公升０．五０至０．五五時，肇事率為平常之七至
    十倍（參照行政院國軍退除役官兵輔導委員會台北榮民總醫院八十八年八月五日
    （八八）北總內字第二六八六八號函及中央警察大學交通學系暨交通管理研究所
    蔡中志教援之研究報告，酒精濃度與肇事率之關係一文，台灣高等法院檢察署八
    十八年十一月編印「不能安全駕駛」認定標準之相關論文資料第四十九頁）。從
    而汽車駕駛飲酒後其吐氣所含酒精成分超過每公升０．二五亳克以上者，不得駕
    車，道路交通安全規則第一百十四條第二款定有明文。被告甲○○經警測試其呼
    氣酒精濃度達每公升一．０三亳克，基於以上之分析，足認被告駕車時確己達不
    能安全駕駛動力交通工具程度。從而本件事證明確，被告犯行堪予認定。
三、核被告所為係犯刑法第三百二十條第一項之竊盜罪、第二百八十四條第一項前段
    之過失傷害罪、第一百八十五條之三服用酒類致無法安全駕駛動力交通工具罪、
    第一百八十四條之四肇事逃逸罪、第三百五十四毀損罪。被告先後二次竊盜犯行
    ，時間緊接，犯意概括，所犯構成要件相合，為連續犯，依刑法第五十六條規定
    ，以一罪論。公訴人認被告傷害部分係犯刑法第二百七十七條第一項之故意傷害
    罪，惟查被告係酒醉駕車疏於注意車前狀況而撞及丁○○，應係犯刑法第二百八
    十四條第一項前段之過失傷害罪，惟基本事實相合，爰依法變更起訴法條。被告
    所犯上開各罪，犯意各別，行為互殊，構成要件不同，應予分論併罰。查被告曾
    於八十七年間因犯竊盜罪，經台灣高雄地方法院判處有期徒刑八月，於八十九年
    一月二十日執行完畢，有臺灣高等法院被告全國前案紀錄表一紙附卷可稽，其於
    五年之內，再犯有期徒刑以上之本案各罪，係屬累犯，應依刑法第四十七條規定
    各加重其刑。又被告係酒醉駕車因而致人受傷，應依道路交通管理處罰條例第八
    十六條第一項就過失傷害部分加重其刑。爰審酌被告犯罪之動機、目的、手段
    、所生危害及犯後坦承犯行，態度尚稱良好等一切情狀，分別量處如主文所示之
    刑，並就判處拘役部分，均諭知易科罰金之折算標準，並分別定其應執行期，及
    易科罰金之折算標準。
據上論斷，應依刑事訴訟法第二百九十九條第一項前段、第三百條、道路交通管理處
罰條例第八十六條第一項、刑法第五十六條、第三百二十條第一項、第二百八十四條
第一項、第一百八十五條之三、第一百八十五條之四、第三百五十四條、第四十七條
、第五十一條第五款、第六款，罰金罰鍰提高標準條例第一條前段、第二條，判決如
主文。
中    華    民    國       九十一     年       二      月       七      日
                                    臺灣臺中地方法院交通法庭
                                        法  官  郭  德  進
右正本證明與原本無異。
如不服本判決，應於判決送達後十日內向本院提出上訴狀( 應附繕本 )，上訴於臺灣
高等法院臺中分院。
                                        書記官
中    華    民    國      九十一      年       二      月      十八     日
刑法第三百二十條第一項：
意圖為自己或第三人不法之所有，而竊取他人之動產者，為竊盜罪，處五年以下有期
徒刑、拘役或五百元以下罰金。
刑法第二百八十四條第一項：
因過失傷害人者，處六月以下有期徒刑、拘役或五百元以下罰金，致重傷者，處一年
以下有期徒刑、拘役或五百元以下罰金。
刑法第一百八十五條之三
服用毒品、麻醉藥品、酒類或其他相類之物，不能安全駕駛動力交通工具而駕駛者，
處一年以下有期徒刑、拘役或三萬元以下罰金。
刑法第一百八十五條之四
駕駛動力交通工具肇事，致人死傷而逃逸者，處六月以上五年以下有期徒刑。
刑法第三百五十四條
毀棄、損壞前二條以外之他人之物，或致令不堪用，足以生損害公眾或他人者，處二
年以下有期徒刑、拘役或五百元以下罰金。
                                                                        Ａ
